臺北高等行政法院裁定
　　　　　　　　　　　　　　　93年度停字第00124號
聲　請　人　萬家香醬園股份有限公司
代　表　人　甲○○
相　對　人　臺北縣政府
代　表　人　乙○○代理縣長）.
代　理　人　丙○○
上列當事人間因用地徵收事件，聲請人聲請停止原處分（或原決
定）之執行，本院裁定如下：
    主  文
聲請駁回。
聲請程序費用由聲請人負擔。
    理  由
一、按行政訴訟起訴前，如原處分或決定之執行，將發生難於回
    復之損害，且有急迫情事，行政法院得依受處分人或訴願人
    之聲請裁定停止執行，此觀行政訴訟法第 116 條第 3 項前
    段自明。故如聲請停止執行不備上揭停止執行要件者，應予
    駁回。所謂「原處分或決定之執行，將發生難於回復之損害
    ，且有急迫情事」，係指「須有避免難以回復損害之急迫必
    要性」；至所謂「難於回復之損害」係指其損害不能回復原
    狀，或不能以金錢賠償，或在一般社會通念上，如為執行可
    認達到回復困難之程度而言，至當事人主觀上難於回復之損
    害當非屬該條所指之難於回復之損害（有最高行政法院九十
    一年度裁字第三四四號、九十二年度裁字第一三三二號裁定
    、九十二年度裁字第八六四號裁定要旨可資參照。）
二、本件聲請意旨略謂：原處分機關即相對人以台北縣環河快速
    道路新莊聯絡道工程用地內之三重市○○○街八十巷七號、
    十一號、十五號、十七號、三重市○○街八十之一號等土地
    及地上物，業奉台灣省政府八十八年一月二十九日八八府第
    二字第 14216 號函核定徵收，暨台北縣政府八十八年四月
    二十八日北府地四字第 148081 號函公告徵收，相對人並以
    九十三年十月十九日北府工新字第 09306923981 號之行政
    處分，公告前揭土地之地上物應於九十三年十二月二十日前
    自行遷移，逾期未遷移者視同廢棄物，相對人或三重市公所
    將依法強制清除作業，前揭土地雖已完成徵收，但系爭工程
    之規劃仍屬未定，且聲請人亦已向各相關機關提出陳情，故
    最終之規劃方案仍未確定，但相對人已限期地上物所有權人
    自行拆除之期限（九十三年十二月二十日）屆至在即，設系
    爭工程嗣後經各相關機關協調後變更規劃方案，則聲請人之
    廠房已遭拆除，如此將受有難以回復之損害。況聲請人所從
    事者為釀造事業，其性質與一般製造工廠迥異。由進料至成
    品過程過程繁複，耗費多時。目前為完成利用已投入生產過
    程之原物料，粗估需一年之時間方能使用完畢，如此較符合
    經濟效益，也減少社會成本之損失及無謂之浪費云云。
三、經查，前揭土地及地上物已完成徵收，土地所有權已移轉登
    記於台北縣政府三重市公所所有，補償款已發放或提存完成
    ，徵收程序已完結各情，為雙方所不爭執並有相對人台北縣
    政府 93 年 10 月 19 日北府工新字第 09306923981 號公
    告可按。又系爭三重環堤道路亦經台北縣都市計畫委員會決
    議開通，此據相對人陳明並有其提出之台北縣都市計畫委員
    會 93 年 8 月 26 日第 333 次都市計畫委員會會議紀錄影
    本可稽。次查前揭公告之執行，縱致聲請人受有損害，亦非
    不得以金錢或其他方式為之補償回復；是本件並無聲請人所
    稱有「難以回復原狀」之損害情事，亦難謂有何急迫必要情
    事。從而，聲請人聲請停止前揭公告之執行，核與前揭停止
    執行之要件不符，不應准許。
四、依行政訴訟法第104條、民事訴訟法第95條、第78條，裁定
    如主文。
中    華    民    國    93    年    12    月    17   日
                  臺北高等行政法院  第六庭
                       審判長  法  官　林樹埔
      　　　　　　　　　　 　　法　官　曹瑞卿
      　　　　　 　　　　　　　法　官　許瑞助
上為正本係照原本作成。
如不服本裁定，應於送達後十日內向本院提出抗告狀（須按他造
人數附繕本）。
中    華    民    國    93    年    12    月    17   日
                               書記官  吳芳靜
